臺灣新竹地方法院民事小額判決
110年度竹北小字第216號
原      告  金陽信資產管理股份有限公司

法定代理人  林志亮  
訴訟代理人  楊安婷  


被      告  陳碧霞  

上列當事人間請求清償債務事件，本院於民國110年4月22日辯論
終結，判決如下：
    主  文
被告應給付原告新臺幣肆萬參仟玖佰捌拾伍元，及其中新臺幣壹
萬壹仟參佰壹拾貳元自民國一百一十年二月四日起至清償日止，
按年息百分之十五計算之利息。
訴訟費用新臺幣壹仟元由被告負擔。
本判決第一項得假執行。
    事實及理由
一、原告起訴主張：被告前於民國92年12月24日向訴外人陽信商
    業銀行股份有限公司（下稱陽信銀行）請領威士信用卡/萬
    事達信用卡（卡號0000000000000000/0000000000000000號
    ）消費使用，依約被告即得代償他行積欠款項及於特約商店
    簽帳消費，並同意當期應付帳款應於當期繳款截止日前，向
    陽信銀行全部清償或以循環信用方式繳付最低應繳金額，逾
    期清償者，除喪失期限利益外，應另按年息19.71%計算循環
    信用利息，另因銀行法第47之1條規定修正，信用卡年利率
    不得超過15%。詎被告迄110年2月3日尚積欠新臺幣（下同）
    43,985元（其中本金11,312元）未為清償，迭經催討無著。
    嗣陽信銀行於96年7月31日將對被告之上開債權讓與原告，
    並依金融機構合併法第15條第1項第1款及第18條第3項之規
    定，於96年7月29日登報公告，債權讓與即已生效。為此，
    爰依信用卡契約、消費借貸及債權讓與之法律關係提起本件
    訴訟，並聲明：如主文第1項所示金額及利息。
二、被告經合法通知，未於言詞辯論期日到場，亦未提出書狀作
    何聲明或陳述。
三、本院之判斷：
㈠、原告主張之前揭事實，業據其提出與所述相符之債權讓與證
    明書、信用卡單月帳務資料查詢表、消費明細、新聞紙公告
    、信用卡申請書及約定條款、被告戶籍謄本等件為證（見本
    院卷第13-29頁），而被告未於言詞辯論期日到場，亦未提
    出書狀作何有利於己之聲明或陳述，以供本院審酌，本院依
    調查證據之結果及斟酌全辯論意旨，自堪認原告主張為真實
    。
㈡、從而，原告依信用卡契約、消費借貸及債權讓與之法律關係
    ，請求被告給付如主文第1項所示之金額及利息，核屬正當
    ，應予准許。
四、本件係適用小額訴訟程序所為被告敗訴之判決，爰依職權宣
    告假執行，並於判決時確定訴訟費用額如主文第2項所示之
    金額。
五、據上論結，本件原告之訴為有理由，依民事訴訟法第436條
    之23、第436條第2項、第385條第1項前段、第78條、第436
    條之19第1項、第436條之20，判決如主文。
中　　華　　民　　國　　110 　年　　4 　　月　　30　　日
                  臺灣新竹地方法院竹北簡易庭
　　　　　　　　　　　　　　　　　法　官　鄭政宗
以上正本係照原本作成。
如對本判決上訴，非以判決違背法令為理由不得為之，且須於判
決送達後20日內向本院提出上訴狀。如委任律師提起上訴者，應
一併繳納上訴審裁判費。
中　　華　　民　　國　　110 　年　　5 　　月　　3 　　日
                                　書記官　黃志微